【裁判字號】    90,易,910
【裁判日期】    900605
【裁判案由】    竊盜
【裁判全文】
臺灣臺南地方法院刑事判決                            九十年度易字第九一號
    公  訴  人  臺灣台南地方法院檢察署檢察官
    被      告  甲○○
右列被告因竊盜案件，經檢察官提起公訴（九十年度偵字第二五五八號），本院判決
如左：
    主  文
甲○○竊盜，累犯，處有期徒刑陸月，如易科罰金以參佰元折算壹日。
    事  實
一、甲○○有多次竊盜等前科紀錄，於民國八十年間又因犯殺人未遂罪，經本院判處
    有期徒刑五年六月確定，於同年七月十七日送監執行，於八十五年三月二十二日
    假釋出獄，於八十五年十月九日假釋期間屆滿，猶不知悔改，於九十年二月七日
    晚上九時許，在台南縣下營鄉茅港村七五八之五號乙○○○之住宅前，因見劉秀
    春所有車牌號碼ＮＺＺ─六八０號機號機車（市價約值新台幣五、六千元）之鑰
    匙插在車上，竟意圖為自己不法之所有，趁無人之際竊取該車，得手後留供己用
    ，並將之藏匿於同鄉中營國民小學附近。
二、案經台南縣警察局麻豆分局報請台灣台南地方法院檢察署檢察官偵查起訴。
    理  由
一、訊據被告甲○○對於右揭時地竊取上開車輛之事實供承不諱，核與被害人指訴失
    竊之情節大致相符，且有扣押書、領結單、「車籍作業系統─查詢認可資料」、
    行車執照各一紙在卷可憑，雖被告否認其有竊盜之犯意，辯稱伊因係牽錯車云云
    ；然查：被告係將車輛藏匿於下營鄉中營國小，經警循線查獲，果被告主觀上認
    伊係牽錯車，大可騎乘，何須藏匿？其有不法所有之意圖甚明，所辯顯屬事後畏
    罪卸責之詞，洵無可採。綜上所述，事證明確，被告犯行堪以認定。
二、核被告意圖為自己不法之所有，而竊取他人之財物，所為係犯刑法第三百二十條
    第一項竊盜罪。又被告前曾犯殺人未遂罪，經本院判處有期徒刑五年六月確定，
    並於八十五年十月九日執行完畢，有台灣高等法院被告全國前案紀錄表一紙在卷
    可按，未滿五年再犯本件有期徒以上之罪，為累犯，應依刑法第四十七條規定加
    重其刑。爰審酌被告犯罪之動機、目的、手段、所生危害、犯罪後態度等一切情
    狀，量處如主文所示之刑，並諭知易科罰金之折算標準，以資懲儆。
據上論斷，應依刑事訴訟法第二百九十九條第一項前段，刑法第三百二十條第一項、
第四十一條第一項前段、第四十七條，罰金罰鍰提高標準條例第一條前段、第二條，
判決如主文。
中    華    民    國      九十      年       六       月       五       日
                                  臺灣臺南地方法院刑事第三庭
                                          法  官  蔡  奇  秀
右正本證明與原本無異。
如不服本判決，應於判決送達後十日內，向本院提出上訴狀。
                                          書記官  歐  貞  妙
中    華    民    國      九十    年       六       月       五       日
附錄本案論罪科刑法條全文：
刑法第三百二十條第一項：
意圖為自己或第三人不法之所有，而竊取他人之動產者，為竊盜罪，處五年以下有期
徒刑、拘役或五百元以下罰金。


司法院資訊處製作；財團法人民間司法改革基金會備份。
